最高法院刑事裁定　　　　　　　　　　111年度台抗字第671號
抗　告　人　黃巧昀



上列抗告人因違反組織犯罪防制條例案件，不服臺灣高等法院臺
中分院中華民國111年3月31日駁回其聲明異議之裁定（111 年度
聲字第539號），提起抗告，本院裁定如下：
    主  文
抗告駁回。
    理  由
一、本件原裁定略以：抗告人黃巧昀因違反組織犯罪防制條例等
    案件，經原審以108年度上訴字第620號判決判處有期徒刑 3
    年8月，應於刑之執行前，令入勞動場所強制工作3年，並與
    抗告人其餘所處之刑，合併定應執行有期徒刑6年6月確定。
    抗告人於民國109年1月6 日入法務部矯正署○○○○監獄○
    ○○○○○○執行強制工作，嗣經原審以110年度聲字第284
    4號裁定免予繼續執行，而於110年11月29日接續執行有期徒
    刑6年6月。檢察官依據上開確定判決、裁定內容指揮執行，
    自難認其執行之指揮有何違法或不當之處。本件聲明異議意
    旨以司法院釋字第812號解釋已宣告組織犯罪防制條例第3條
    第3項關於強制工作之規定自110年12月10日起失其效力，抗
    告人受宣告之強制工作部分既已違憲，於執行其他有期徒刑
    時自應扣除先前違憲拘束抗告人之強制工作刑期692 日，方
    符憲法保障人民人身自由之權利。因擔心檢察官無意聲請原
    審裁定免除抗告人692日之執行，爰依刑事訴訟法第484條之
    規定向原審聲明異議。然觀諸司法院釋字第812 號解釋文內
    容，並無抗告人所指已執行之強制工作期間折抵後續應執行
    有期徒刑期間之解釋明文，且於理由書敘明上開規定因法律
    修正而失效前或因本解釋意旨失效前，均為依法公布施行之
    有效法律，法院依上開規定宣告強制工作，自屬合法有效，
    不因本解釋而生實質違法情事。是抗告人認其經執行之強制
    工作期間692 日應折抵徒刑，於法不合。本件聲明異議意旨
    並未指摘執行檢察官之指揮執行有何違法或不當之處，於法
    自有未合，應予駁回。
二、按司法院釋字第812號解釋理由書已闡明106年4 月19日修正
    公布之組織犯罪防制條例第3條第3項：「犯第1 項之罪者，
    應於刑之執行前，令入勞動場所，強制工作，其期間為3 年
    。」（即該號解釋所稱之系爭規定七）之規定，依該解釋意
    旨失效前，均仍為依法公布施行之有效法律，各級法院法官
    原應以之為審判之依據，尚不得逕行拒絕適用。故法院依系
    爭規定七宣告之強制工作，自屬合法有效，亦不因本解釋而
    生實質違法情事，縱嗣經解釋宣告違憲，係自公布當日起往
    後發生效力，並無從否定過去符合憲法要求具公益性質之法
    秩序事實等旨。是檢察官據此合法有效之確定裁判指揮執行
    ，自無違法或不當，該已執行之強制工作期間，當無所謂抵
    免或扣除其後應執行其他自由刑之餘地。原裁定認本件檢察
    官之執行，要無指揮不當或違法，乃駁回抗告人異議之聲明
    ，經核尚無不合。抗告意旨猶執聲明異議之陳詞，指摘原裁
    定不當，聲請免除抗告人692 日有期徒刑之執行，為無理由
    ，應予駁回。
據上論結，應依刑事訴訟法第412條，裁定如主文。
中    華    民    國   111    年    5     月    26    日
                  刑事第二庭審判長法  官  林  勤  純  
                                  法  官  王  梅  英  
                                  法  官  李  釱  任  
                                  法  官  吳  秋  宏  
                                  法  官  莊  松  泉  
本件正本證明與原本無異
                                  書記官
中    華    民    國   111    年    5     月    30    日